臺灣高雄地方法院刑事判決　　　　　 96年度交簡上字第181號
上　訴　人　臺灣高雄地方法院檢察署檢察官
上　訴　人
即　被　告　甲○○
上列上訴人因被告過失傷害案件，不服本院交通法庭中華民國96
年4 月30日96年度交簡字第1459號簡易判決（聲請簡易判決處刑
案號：96年度偵字第5131號），提起上訴，本院管轄之第二審合
議庭判決如下：
    主  文
原判決撤銷。
甲○○因過失傷害人，處拘役伍拾伍日，如易科罰金，以新臺幣
壹仟元折算壹日；減為拘役貳拾柒日，如易科罰金，以新臺幣壹
仟元折算壹日。緩刑貳年。
    事  實
一、甲○○考領有普通小型車駕駛執照，而明知汽車駕駛人飲酒
    後其呼氣所含酒精成分超過每公升0.25毫克以上者，不得駕
    車，猶仍於民國95年7 月26日0 時25分許，在酒後已逾前開
    不得駕駛限制之情況下（尚無證據顯示已達不能安全駕駛之
    程度，是以所涉酒後駕車致不能安全駕駛之罪嫌，業經檢察
    官不起訴處分確定），駕駛車牌號碼AC-0638 號自用小客車
    ，沿高雄市三民區○○○路由東往西方向行駛，甫行經該路
    與中都街（原審及聲請簡易判決處刑書均誤載為「中庸街」
    ）口之際，理應注意車前狀況，隨時採取必要之安全措施，
    而當時天候雨、夜間有照明、柏油路面無缺陷、道路無障礙
    物、視距良好，並無不能注意之情事，詎甲○○竟疏未注意
    及此，而自後追撞由丁○○所騎乘並附載乙○○、適同向行
    駛在前之車牌號碼WEB-431 號輕型機車，致丁○○、乙○○
    人車倒地，丁○○因而受有顏面裂傷（長7 公分）之傷害；
    另乙○○則受有右肱骨頸骨折、左眼瞼裂傷（長4 公分）、
    左下唇裂傷（0.5X1 公分、1.5X1 公分）、右肘及左膝挫傷
    等傷害。甲○○於肇事後留在事故現場向前來處理之警員坦
    承肇事而願接受裁判，嗣為警測得甲○○呼氣所含酒精濃度
    達每公升0.38毫克。
二、案經丁○○、乙○○訴由臺灣高雄地方法院檢察署檢察官偵
    查後，聲請逕以簡易判決處刑。
    理  由
壹、程序方面
    證人即告訴人丁○○於警詢中所為之陳述，及卷附高雄市政
    府交通大隊交通事故談話紀錄表、道路交通事故現場圖、道
    路交通事故調查表（一）、（二）、高雄市立聯合醫院診斷
    證明書（即丁○○及告訴人乙○○之診斷證明書各1 份）等
    件，均經被告甲○○同意作為證據使用。本院審酌前開言詞
    、書面陳述作成時之狀況，俱認為適當，依刑事訴訟法第15
    9 條之5 第1 項，應有證據能力。
貳、實體方面
一、訊據被告於本院審理中，就其在酒後、呼氣所含酒精濃度達
    每公升0.38毫克（已逾法定不得駕駛限制標準，亦即每公升
    0.25毫克）情況下駕車上路，並於前開時、地，因自身疏未
    注意車前狀況等過失，自後追撞丁○○所騎乘之機車，並造
    成丁○○及所附載之乙○○，分別受有顏面裂傷（長7 公分
    ），及右肱骨頸骨折、左眼瞼裂傷（長4 公分）、左下唇裂
    傷（0.5X 1公分、1.5X1 公分）、右肘挫傷、左膝挫傷等傷
    害各情，均自白不諱（本院卷第47頁），核與證人丁○○迭
    於警詢、偵訊及本院審理中之陳述，及證人乙○○偵訊中之
    陳述，均大致相符，此外，並有道路交通事故現場圖、道路
    交通事故調查表（一）、（二）、被告酒測檢驗單各1 份、
    高雄市立聯合醫院診斷證明書2 紙、現場照片18張在卷可稽
    ，足認被告之首開自白合於事實，可堪採信，本案事證已臻
    明確，被告因駕車過失致丁○○、乙○○2 人於傷之犯行，
    至堪認定。
二、核被告所為，係犯刑法第284 條第1 項前段之過失傷害罪。
    被告以一過失傷害行為，同時造成丁○○、乙○○2 人受傷
    ，為同種想像競合犯，應從一重處斷；檢察官疏未論及於此
    ，應予補充。又被告於駕車肇事後，經警對其施以酒精測試
    之結果，濃度達每公升0.38毫克，業如前述，而顯逾每公升
    0.25毫克之法定不得駕駛限制標準，足認被告乃係酒醉駕車
    無訛，則被告之過失傷害犯行，自應依道路交通管理處罰條
    例第86條第1 項規定，加重其刑。末被告於肇事後留在事故
    現場向前來處理之警員坦承肇事而願接受裁判一情，有原審
    公務電話紀錄1 份在卷可憑，爰依刑法第62條前段之規定，
    減輕其刑，並先加後減。
三、原審之判決，固非無見。惟：（一）原審雖已認明被告乃係
    酒醉駕車之事實，卻疏未引用道路交通管理處罰條例第86條
    第1 項之加重處刑規定，自有未合；（二）原審未及適用96
    年7 月16日施行之中華民國九十六年罪犯減刑條例，亦嫌不
    當。檢察官援告訴人2 人（指丁○○、乙○○，下同）之請
    求，徒憑被告尚未與告訴人2 人達成和解一節，指責原審量
    刑過輕；及被告上訴意旨空言泛謂丁○○「轉彎車未讓直行
    車先行」之過失，方為本案車禍之肇事主因云云，雖俱屬無
    理由，然原審判決既有前開不當之處，自應由本院將原判決
    撤銷改判。
四、本院審酌被告酒醉駕車，復因自身一時駕車不慎，造成丁○○、乙○○受傷，且乙○○之傷勢遍及臉部、肘部、膝部等
    處，狀況非屬輕微，固有不該；惟念被告於本院審理中已知
    全然坦承犯行，並業與告訴人2 人達成和解，有卷附本院調
    解程序筆錄1 份可按，犯後態度尚佳等一切情狀，爰量處如
    主文第2 項所示之刑，並諭知易科罰金之折算標準。又被告
    所犯本案之時間點，在96年4 月24日前，且合於中華民國九
    十六年罪犯減刑條例所定之減刑條件，爰依該條例減其宣告
    刑二分之一，並諭知易科罰金之折算標準。末被告前未曾因
    故意犯罪受有期徒刑以上刑之宣告，有臺灣高等法院被告前
    案紀錄表1 份在卷足憑，其因一時駕車不慎，偶罹刑典，且
    其於本院審理中坦承犯行，並已與告訴人2 人達成和解，犯
    後態度尚佳，均已如前述，經此罪刑之宣告後，當知所警惕
    ，信無再犯之虞，本院認前開所宣告之刑，以暫不執行為適
    當，爰依刑法第74條第1 項第1 款之規定，予以宣告緩刑2
    年，以啟自新。
據上論斷，依刑事訴訟法第455 條之1 第1 項、第3 項、第369
條第1 項前段、第364 條、第299 條第1 項前段，刑法第284 條
第1 項前段、第55條、第62條前段、第41條第1 項前段、第74條
第1 項第1 款，道路交通管理處罰條例第86條第1 項，刑法施行
法第1 條之1 ，中華民國九十六年罪犯減刑條例第2 條第1 項第
3款 、第7 條，判決如主文。
本案經檢察官丙○○到庭執行職務。
中　　華　　民　　國　　96　　年　　9 　　月　　11　　日
                  交通法庭  審判長法　官  陳玉聰
                                  法  官  楊淑珍
                                  法  官  莊珮吟
以上正本證明與原本無異。
本判決不得上訴。
中　　華　　民　　國　　96　　年　　9 　　月　　11　　日
                                  書記官  王淑娟
◎附錄本案所犯法條：
《刑法第284 條第1 項》
因過失傷害人者，處6 月以下有期徒刑、拘役或500 元以下罰金
，致重傷者，處1 年以下有期徒刑、拘役或500 元以下罰金。
《刑法施行法第1 條之1 》
中華民國94年1 月7 日刑法修正施行後，刑法分則編所定罰金之
貨幣單位為新臺幣。
94年1 月7 日刑法修正時，刑法分則編未修正之條文定有罰金者
，自94年1 月7 日刑法修正施行後，就其所定數額提高為30倍。
但72年6 月26日至94年1 月7 日新增或修正之條文，就其所定數
額提高為3 倍。
